台灣台中地方法院刑事判決　　　　　　　　　　　　九十一年度訴字第二八三號
　　公　訴　人　臺灣臺中地方法院檢察署檢察官
　　被　　　告　甲○○
右列被告因毒品危害防制條例案件，經檢察官提起公訴（九十一年度毒偵字第二九三
八號、九十一年度毒偵字第三五九九號），本院判決如左：
    主    文
甲○○連續施用第一級毒品，累犯，處有期徒刑壹年，扣案之第一級毒品海洛因壹包
（淨重三點五八公克，包裝重○點六八公克），沒收銷燬之；削尖吸管壹支，沒收。
    事    實
一、甲○○素行不佳，前曾於民國（下同）八十九年間觸犯偽造文書罪，經臺灣嘉義
    地方法院判處有期徒刑五月確定，並於八十九年十二月十二日易科罰金執行完畢
    ，詎仍不知悔改。甲○○前因施用毒品案件，經強制戒治期滿，由台灣嘉義地方
    法院檢察署檢察官於九十年七月十七日，以九十年度戒毒偵字第一九七號不起訴
    處分確定。詎甲○○於前開犯行五年內復基於概括犯意，連續自九十一年二月間
    起至同年九月二十日上午八時許止，在雲林縣虎尾鎮下溪里十四鄰大庄八十三號
    住處內，連續非法施用第一級毒品海洛因多次。嗣為警分別於九十一年四月二十
    三日二十時二十分許在高雄市三民區○○○路二二九號前查獲；再於九十一年七
    月三十一日二十二時十分許在國道一號公路二一八公里南向處查獲，並扣得其所
    有供施用第一級毒品海洛因之器具削尖吸管一支；復於九十一年九月二十日十四
    時三十分許在台中市○○區○○路一段二五一巷口三度查獲，並扣得第一級毒品
    海洛因一包（淨重三點五八公克，包裝重○點六八公克）。（強制戒治部分現正
    由臺灣臺中地方法院檢察署檢察官以九十一年度戒執二字第六七七號執行中）
二、（一）、案經高雄市政府警察局報請臺灣高雄地方法院檢察署檢察官偵查後，簽
    請台灣高等法院檢察署檢察長令轉臺灣雲林地方法院檢察署檢察官後，再簽請台
    灣高等法院檢察署檢察長令轉臺灣台中地方法院檢察署檢察官偵查起訴。（二）
    、案經內政部警政署國道公路警察局第三警察隊報請臺灣彰化地方法院檢察署檢
    察官偵查後，簽請台灣高等法院檢察署檢察長令轉臺灣雲林地方法院檢察署檢察
    官後，再簽請台灣高等法院檢察署檢察長令轉臺灣台中地方法院檢察署檢察官偵
    查起訴。（三）、案經台中市警察局第一分局報請臺灣臺中地方法院檢察署檢察
    官偵查起訴。
    理    由
一、右揭犯罪事實業經被告甲○○自白不諱，並有第一級毒品海洛因一包（淨重三點
    五八公克，包裝重○點六八公克）、削尖吸管一支扣案可資佐證，而該扣案之白
    色粉末一包，經囑託法務部調查局鑑定結果，確屬毒品海洛因淨重三點五八公克
    ，包裝重○點六八公克無訛，此有該局九十一年十月十四日調科壹字第一二○○
    一二一二五號鑑定通知書一份附卷可參。另扣案之削尖吸管一支經囑託國防部憲
    兵司令部刑事鑑識中心鑑定結果，該扣案之削尖吸管有毒品海洛因及甲基安非他
    命成分反應，此亦有該刑事鑑識中心九十一年十一月十三日（九一）綱得字第一
    五四七八號鑑驗通知書一份附卷可憑。此外，復有高雄市政府衛生局煙毒尿液成
    績檢驗書、彰化縣衛生局煙毒尿液檢驗成績書、台中市衛生局煙毒尿液檢驗成績
    書、前揭之不起訴處分書及刑案資料查註紀錄表各一份附卷可稽，事證至臻明確
    ，被告甲○○犯行洵堪認定。
二、核被告甲○○所為，係犯有毒品危害防制條例第十條第一項之施用第一級毒品罪
    。被告甲○○持有第一級毒品海洛因，嗣進而施用之，其持有之低度行為應為施
    用之高度行為所吸收，不另論罪。被告甲○○先後多次施用第一級毒品海洛因之
    行為，時間緊接，犯罪構成要件相同，顯係出於概括之犯意為之，為連續犯，應
    依刑法第五十六條之規定以一罪論，並加重其刑。查被告甲○○前曾於八十九年
    間觸犯偽造文書罪，經臺灣嘉義地方法院判處有期徒刑五月確定，並於八十九年
    十二月十二日易科罰金執行完畢，此有臺灣台中地方法院檢察署刑案資料查註紀
    錄表在卷可按，其於五年之內再犯有期徒刑以上之本罪，係屬累犯，應依刑法第
    四十七條之規定，遞予加重其刑。爰審酌被告甲○○曾有施用毒品不良素行，經
    執行完畢後，仍不知警惕，再次施用毒品，經檢察官依初次勒戒、觀察後無繼續
    施用傾向為不起訴處分確定後，仍不知悔改警惕，猶繼續施用毒品，有失政府制
    定毒品危害防制條例之立法美意，本不宜寬貸，惟此乃自戕行為及犯後已坦承犯
    行，態度良好等一切情狀，量處如主文所示之刑，以資懲儆。至於扣案之第一級
    毒品海洛因一包（淨重三點五八公克，包裝重○點六八公克），依毒品危害防制
    條例第二條之規定，屬第一級毒品，不問屬於犯人與否，爰依毒品危害防制條例
    第十八條第一項前段之規定，宣告沒收銷燬之；至於扣案之削尖吸管一支，係屬
    被告甲○○所有供犯施用第一級毒品所用之物，爰依刑法第三十八條第一項第二
    款之規定，予以宣告沒收。而另扣案之原認定摻有第一級毒品海洛因香煙一支經
    囑託國防部憲兵司令部刑事鑑識中心鑑定結果，該扣案之香煙並無毒品海洛因、
    甲基安非他命、ＭＤＭＡ、ＭＤＡ、大麻及Ｋ他命成分反應，此亦有該刑事鑑識
    中心九十一年十一月十三日（九一）綱得字第一五四七八號鑑驗通知書一份附卷
    可考，被告甲○○復供述稱，扣案之香菸其係準備要施用海洛因使用，但還未施
    用即被查獲等語，尚非被告供犯罪所用之物，爰不依法併予宣告沒收之，併予敘
    明。
據上論斷，應依刑事訴訟法第二百九十九條第一項前段，毒品危害防制條例第十條第
一項、第十八條第一項前段、第二十三條第二項，刑法第十一條前段、第五十六條、
第四十七條、第三十八條第一項第二款，判決如主文。
中      華      民      國    九十一    年     十二     月    二十七    日
                                        臺灣臺中地方法院刑事第四庭
                                      法  官      洪  俊  誠
右正本證明與原本無異。
如不服本判決，應於判決送達後十日內向本院提出上訴狀，上訴於臺灣高等法院臺中
分院(須附繕本)。
                                            書記官      胡  美  娟
中      華      民      國    九十一    年     十二     月    二十七    日
附錄論罪科刑實體法條文：
毒品危害防制條例第十條：
施用第一級毒品者，處六月以上五年以下有期徒刑。
施用第二級毒品者，處三年以下有期徒刑。
